【裁判字號】    98,上訴,1814
【裁判日期】    980911
【裁判案由】    偽造文書等
【裁判全文】
臺灣高等法院臺中分院刑事判決        98年度上訴字第1814號
上  訴  人
即  被  告  乙○○
上列上訴人即被告因偽造文書等案件，不服臺灣臺中地方法院98
年度訴字第2104號中華民國98年7月23日第一審判決（起訴案號
：臺灣臺中地方法院檢察署97年度偵字第20637號），提起上訴
，本院判決如下：
    主  文
上訴駁回。
    理  由
一、按協商判決，除有刑事訴訟法第455條之4第1項第1款於訊問
    程序終結前，撤銷合意或撤回協商聲請者；第2款被告協商
    之意思非出於自由意志者；第4款被告所犯之罪非第455條之
    2第1項所定得以聲請協商判決者；第6款被告有其他較重之
    裁判上一罪之犯罪事實者；第7款法院認應諭知免刑或免訴
    、不受理者；或協商判決違反同條第2項「法院應於協商合
    意範圍內為判決；法院為協商判決所科之刑，以宣告緩刑或
    二年以下有期徒刑、拘役或罰金為限」之規定者，不得上訴
    ，為該法第455條之10第1項所明定。次按刑事訴訟法第367
    條前段：「第二審法院認為上訴有第三百六十二條前段之情
    形者，應以判決駁回之」及第372條：「第三百六十七條之
    判決，第二審法院認其為無理由而駁回上訴，或認為有理由
    而發回該案件之判決，得不經言詞辯論為之」等規定，於協
    商判決之上訴準用之，同法第455條之11第1項亦有明文。
二、經查：
（一）上訴人即被告乙○○因偽造文書等案件，經檢察官提起公
      訴，於第一審言詞辯論終結前，檢察官請求並經原審法院
      同意，就被告願受科刑之範圍事項於審判外進行協商，經
      當事人雙方合意且被告認罪，由檢察官聲請原審法院改依
      協商程序而為判決，協商中被告表示所願受科之刑即如附
      表所示，應執行刑為有期徒刑1年，緩刑2年，並應向公庫
      支付新臺幣6萬元。又原審法院於當庭並有對被告告知其
      所認罪之罪名及其法定刑之刑度，且告知下列事項：1.如
      適用協商程序判決，被告喪失受法院依通常程序公開審判
      之權利、保持緘默之權利、與證人對質或詰問證人之權利
      。2.協商判決除有刑事訴訟法第455條之4第1項第1款於本
      訊問程序終結前，被告撤銷協商合意或檢察官撤回協商聲
      請者；第2款被告協商之意思非出於自由意志者；第4款被
      告所犯之罪非第455條之2第1項所定得以協商判決者；第6
      款被告有其他較重之裁判上一罪之犯罪事實者；第7款法
      院認應諭知免刑或免訴、不受理者情形之一，及違反同條
      第2項「法院應於協商合意範圍內為判決；法院為協商判
      決所科之刑，以宣告緩刑或二年以下有期徒刑、拘役或罰
      金為限」之規定者外，不得上訴。且原審亦在協商合意範
      圍內為判決等事實，有原審準備程序筆錄、臺灣臺中地方
      法院檢察署檢察官認罪協商聲請書等附卷可憑，經核於法
      並無不合。
（二）被告雖不服前開認罪協商所宣示之判決，於法定期間內提
      起上訴辯稱：被告與汪席珍為朋友關係，因其女甲○○未
      盡照護義務，始心存善念照顧汪席珍多年，因而被判處重
      刑，實非公允；又汪席珍所開立郵局帳戶之提款卡密碼與
      領取股票之印章，若非汪席珍所交付，被告根本無法領取
      ，原審判決謂係被告所盜取，與實情不符；另汪席珍委由
      被告領取其存款，乃欲辦理其後事之用，被告為達成老友
      遺願始受託付，並無不法所有之犯罪意圖等語。惟查本件
      係被告於原審法院行準備程序時，主動認罪，而請求進行
      認罪協商程序，案經該院合議庭裁定由受命法官獨任進行
      認罪協商程序後，被告又再坦承有起訴書所記載之犯罪事
      實，並供稱與檢察官所達成之協商合意乃出於其自由意志
      等情節，於原審之準備程序筆錄中記載甚明（見原審卷第
      35至36頁）。此外，本院再審核全案卷證，亦未見原審判
      決有前開刑事訴訟法第455條之4第1項第1款、第2款、第4
      款、第6款、第7款所定情形之一，或違反同法條第2項規
      定之情形。綜上各節，被告提起本件上訴，顯非合法，乃
      法律上所不應准許者，故判決駁回其上訴，並不經言詞辯
      論為之。
據上論斷，應依刑事訴訟法第455條之11第1項、第367條前段、
第372條，判決如主文。
中    華    民    國    98    年    9     月    11   日
            刑事第九庭  審判長法  官  江  德  千
                              法  官  許  旭  聖
                              法  官  莊  深  淵
以上正本證明與原本無異。
不得上訴。
                              書記官  陳  振  海
中    華    民    國    98    年    9     月    11   日
附表：
編號一、原審判決犯罪事實（一）之行使偽造私文書罪部分，有
        期徒刑3月。
編號二、原審判決犯罪事實（二）之行使偽造私文書罪（共2罪
         ）部分，各有期徒刑2月。
編號三、原審判決犯罪事實（三）之行使偽造私文書罪部分，有
        期徒刑3月。
編號四、原審判決犯罪事實（四）之行使偽造私文書罪部分，有
        期徒刑2月。
編號五、原審判決犯罪事實（五）之行使偽造私文書罪部分，有
        期徒刑3月。
編號六、原審判決犯罪事實（六）之違法由自動付款設備取得他
        人之物罪部分，有期徒刑3月。
編號七、原審判決犯罪事實（七）之行使偽造私文書罪部分，有
        期徒刑3月。


司法院資訊處製作；財團法人民間司法改革基金會備份。
